【裁判字號】    97,交抗,798
【裁判日期】    970724
【裁判案由】    聲明異議
【裁判全文】
臺灣高等法院臺中分院刑事裁定         97年度交抗字第798號
抗  告  人
即受處分人  甲○○
上列抗告人即受處分人因違反道路交通管理處罰條例聲明異議案
件，不服臺灣臺中地方法院97年度交聲字第1575號，中華民國
97年7月8日所為裁定，提起抗告，本院裁定如下:
    主  文
抗告駁回。
    理  由
一、本件抗告意旨略以：抗告人即受處分人甲○○戶籍地即住所
    地為：臺中縣清水鎮○○里○○路225之2號，抗告期間應加
    計在途期間，故抗告並未逾期云云。
二、惟按不服聲明異議之裁定，受處分人得為抗告；又法院受理
    有關交通事件，準用刑事訴訟法之規定，其處理辦法，由司
    法院會同行政院定之，道路交通管理處罰條例第87條第3項
    前段、第89條分別定有明文。且受處分人對於地方法院交通
    法庭所為之裁定有不服者，得為抗告；而抗告程序除準用刑
    事訴訟法有關規定外，並準用前章之規定，道路交通案件處
    理辦法第25條第1項、第26條分別定有明文。又抗告期間，
    除有特別規定外，為5日，自送達裁定後起算；原審法院認
    為抗告不合法律上之程式或法律上不應准許，應以裁定駁回
    之，刑事訴訟法第406條前段、第408條第1項前段分別定有
    明文。另依刑事訴訟法第55條規定：被告、自訴人、告訴人
    、附帶民事訴訟當事人、代理人、辯護人、輔佐人或被害人
    為接受文書之送達，應將其住所、居所或事務所向法院或檢
    察官陳明。被害人死亡者，由其配偶、子女或父母陳明之。
    如在法院所在地無住所、居所或事務所者，應陳明以在該地
    有住所、居所或事務所之人為送達代收人。前項之陳明，其
    效力及於同地之各級法院。送達向送達代收人為之者，視為
    送達於本人。此項規定於交通聲明異議案件，亦在準用之列
    。
三、經查本件抗告人甲○○於原審調查時，已當庭陳明其居所在
    臺中市○○區○○路13巷1弄5號，其後復於民國97年6月24
    日在該居所，親自收受原審法院97年6月18日駁回異議之裁
    定正本，此有送達證書存卷可證，是抗告人原應於97年6月
    29 日（因抗告人之居所係在臺中市，無加計在途期間）之
    前向原審法院提起抗告，始為適法，但因其抗告期間之末日
    即97 年6月29日為星期日，應以其次日即97年6月30日為期
    間之末日。詎抗告人卻遲至97年7月1日始具狀向原審法院提
    起抗告，此有抗告人所出具蓋有原審法院收件日期戳章之狀
    紙附卷可參。揆諸上揭說明，抗告人提起該抗告已逾法定5
    日期間，而不合法律上之程式，且其情形無法補正，原審法
    院因而依法裁定予以駁回，洵屬有據。抗告意旨空言其戶籍
    即住所地在臺中縣清水鎮，抗告並未逾期，而執以指摘原裁
    定不當，並無理由，應予駁回。
據上論斷，應依道路交通案件處理辦法第26條，刑事訴訟法第41
2條，裁定如主文。
中    華    民    國    97    年    7     月    24    日
            刑事第六庭  審判長法  官  李  文  雄
                              法  官  張  恩  賜
                              法  官  邱  顯  祥
上列正本證明與原本無異。
不得再抗告。
                              書記官  陳  桂  芬
中    華    民    國    97    年    7    月     24   日


司法院資訊處製作；財團法人民間司法改革基金會備份。
